【裁判字號】    98,交聲,1012
【裁判日期】    980527
【裁判案由】    交管條例聲異
【裁判全文】
臺灣板橋地方法院交通事件裁定        98年度交聲字第1012號
原處分機關  交通部公路總局臺北區監理所板橋監理站
異  議  人
即受處分人  甲○○
上列異議人即受處分人因違反道路交通管理處罰條例案件，對於
交通部公路總局臺北區監理所板橋監理站民國98年4 月21日所為
之處分（板監裁字第裁41-C00000000號），聲明異議，本院裁定
如下：
    主  文
異議駁回。
    理  由
一、按汽車駕駛人拒絕接受酒精濃度測試之檢定者，處6 萬元罰
    鍰，並當場移置保管該汽車及吊銷該駕駛執照；且3 年內不
    得考領駕駛執照，道路交通管理處罰條例第35條第4 項前段
    、第67條第2 項前段分別定有明文。又所謂「汽車」，係指
    在道路上不依軌道或電力架線而以原動機行駛之車輛（包括
    機器腳踏車），同條例第92條第1 項所授權訂立之道路交通
    安全規則第2 條第1 項第1 款亦有明文規定。故機車駕駛人
    如有上開拒絕接受酒精濃度測試檢定之違規情形，亦有首揭
    處罰規定之適用。
二、原處分機關認異議人即受處分人甲○○於民國98年4 月19日
    晚上10時45分許，酒後駕駛車號BFY-595 號重型機車，行經
    臺北縣板橋市○○街356 號前時，經警攔查，竟拒絕接受警
    方實施酒精濃度測試檢定，涉有道路交通管理處罰條例第35
    條第4 項之違規，嗣經警製單舉發後，爰依上開法律規定，
    於98年4 月21日以板監裁字第裁41-C00000000號裁處異議人
    罰鍰新台幣（下同）6 萬元及吊銷駕駛執照並三年內禁考在
    案，此有臺北縣政府警察局舉發違反道路交通管理事件通知
    單影本、原處分機關違反道路交通管理事件裁決書各1 份附
    卷可按。
三、聲明異議意旨略以：因為異議人工作需要駕駛小貨車，駕照
    很重要，請從輕量刑。又異議人當時騎乘機車，並無機車駕
    照，員警並未告知將被吊銷汽車駕照。爰聲明異議，請求撤
    銷上開裁決云云。
四、經查：
  (一)異議人於前揭時地騎乘機車拒絕接受酒精濃度測試檢定之事
    實，除經原處分認定在案外，亦為異議人所不爭執，應堪認
    屬為真。故異議人既有上述違規事實，原處分機關依首揭法
    律規定裁罰，於法自無不合。
  (二)至異議人雖以前詞置辯云云，然依首揭法律規定，裁罰之內
    容僅限於「罰鍰6 萬元」、「吊銷駕駛執照」及「三年內禁
    考」，原處分機關並無任何裁量之餘地，僅能依此法律規定
    裁罰。故異議人請求從輕處罰，自非有理。再值勤員警認依
    法有對駕駛人實施酒精濃度測試檢定之必要時，駕駛人即應
    接受酒測，否則即有相關罰則之問題，此應屬眾所周知之事
    ，異議人竟拒絕接受酒測，意圖逃避相關責任（尤其係刑事
    責任），其行為自屬不該，當應自負其責，要不得執員警未
    予告知拒絕接受酒測之法律效果為辯，況法律亦未規定員警
    值勤時必須告知拒絕接受酒測之法律效果，是其執此空言為
    辯，亦顯無足取。
五、綜上所述，異議人違規事證明確，揆諸首揭法律規定，原處
    分機關裁處異議人罰鍰6 萬元，並吊銷駕駛執照，3 年內禁
    考，核無違誤。異議人仍執詞聲明異議，洵無理由，本院當
    應裁定駁回。
六、結論：依道路交通管理處罰條例第87條第2 項、道路交通案
    件處理辦法第19條，裁定如主文。
中    華    民    國    98    年    5     月    27    日
                  交通法庭      法  官  陳信旗
以上正本證明與原本無異。
如不服本裁定，應於送達後5 日內向本院提出抗告狀。
                                書記官  陳昭綾
中    華    民    國    98    年    6     月    1     日


司法院資訊處製作；財團法人民間司法改革基金會備份。
